# 关于无形资产减资的会计税务处理（已查阅多个帖子仍有疑问）

提问人：07rrchen1 时间：2018-02-21 14:26:52
请教陈版主及各位： 公司原以无形资产（非土地使用权）增资 1000 万元并全额计入实收资本，已摊销 200 万元。现为了规范，拟将该无形资产做减资处理。 经查阅以前论坛帖子，减资时的会计处理方式大致有以下两种：一、视同会计差错若出资不实，且该资产对公司毫无价值，则进行追溯调整，最终的会计分录为：借：实收资本 1000 累计摊销 200 贷：无形资产 1000 年初未分配利润/管理费用 200 以前年度冲回的摊销应补所得税。 二、不视同会计差错其他情况下的会计处理为（假设此时无形资产公允价值为 800 万）：
借：实收资本 1000 累计摊销 200 贷：无形资产 1000 资本公积 200 针对第二种会计处理，有以下问题咨询： 1 、如何理解无形资产的减少 1 ）视为销售无形资产？ 2 ）若是专利技术或非专利技术销售，免征增值税；其他无形资产销售需要按公允价值缴纳增值税800 6% ？ 3 ）该增值税可以抵减分录里的资本公积吗？ 2 、如何理解差额 200 万计入资本公积 1 ）会计准则是否有相关的规定？ 2 ）该差额是否需要缴纳所得税 200 25%？ 3 ）可否理解为股东放弃差额，视同股东捐赠，并缴纳所得税？

回答人：chenyiwei
对你说的第二种会计处理，如果当初出资时对无形资产的估价是合理的，且该无形资产也确实是被审计单位经营所需，后续也将继续留在被审计单位继续使用，只是权属瑕疵，则这种情况下无需调整无形资产的账务处理，只需将收到股东补足的现金出资计入资本公积即可。无形资产仍应以适当的账面价值保留在被审计单位账面上，完全将其转销是不恰当的，将导致日后成本费用的低估。所以你的疑问实际上是不存在的。

提问人：07rrchen1 时间：2018-02-22 13:10:05
谢谢版主回复。如果是出资时估值合理，且为公司经营所需，后续经营不再需要，不打算继续留在公司，则是否就适用第二种会计处理了？若是，相关的疑问还是存在的。

回答人：chenyiwei
如果是出资时估值合理，且为公司经营所需，后续经营不再需要，不打算继续留在公司，那就应当按照正常处置处理，与出资瑕疵的补足无关的另一项独立交易。

提问人：07rrchen1 时间：2018-02-22 21:02:16
若用处置的无形资产支付减资款，是否将贷方差额（减资额—无形资产公允价值/账面价值）放入资本公积？

回答人：chenyiwei
可以这样处理。